【裁判字號】    90,易,1119
【裁判日期】    901107
【裁判案由】    竊盜
【裁判全文】
臺灣臺中地方法院刑事判決                          九十年度易字第一一一九號
    公  訴  人  臺灣臺中地方法院檢察署檢察官
    被      告  丁○○
                甲○○
右列被告等因竊盜等案件，經檢察官提起公訴（九十年度偵字第三六四四號），本院
判決如左：
    主  文
丁○○攜帶兇器竊盜，處有期徒刑捌月。
甲○○收受贓物，處有期徒刑陸月，如易科罰金，以參佰元折算壹日。
    事  實
一、丁○○於民國九十年二月八日凌晨一時三十分許，行經台中縣太平市○○路一四
    八○巷口處，見周明誼所有之車牌號碼ＮＸ─一五○八號自小客車停放該處，竟
    意圖為自己不法之所有，持客觀上足以危害他人生命、身體、可供為兇器使用之
螺絲起子（未扣案）撬開車門後，再以其所持有甲○○所有之鑰匙乙支發動該車
    而竊取之。得手後，將該車開回其台中縣太平市○○路○段三二二巷六一之三弄
    二八號住處前路口，旋將上揭竊得之ＮＸ─一五○八號自小客車之車牌兩面拆下
    ，改掛甲○○所有交其保管、已被註銷牌照之ＰＪ─四三九七號自小客車之車牌
    兩面，供己代步使用。嗣於同日中午，甲○○因搬家需用車輛，以電話向丁○○
    借車，丁○○乃於同日下午一、二時許，駕駛上揭竊得並已更換懸掛ＰＪ─四三
    九七車牌之ＮＸ─一五○八號贓車至台中縣太平市○○路一四七八巷二七號甲○
    ○之住處後門交付甲○○，甲○○明知丁○○所交付之上揭自小客車係來路不明
    之贓車，竟仍予收受使用之。嗣於同年月九日十九時許，甲○○駕駛上揭贓車行
    經台中縣太平市○○路一四八○巷二六號前為警查獲，並扣得丁○○行竊使用、
    甲○○所有之鑰匙乙支，進而查悉上情。
二、案經台中縣警察局霧峰分局報請臺灣臺中地方法院檢察署檢察官偵查起訴。
    理  由
一、訊據被告丁○○於本院審理中矢口否認有右揭竊盜犯行，並辯稱：上揭贓車非伊
    所竊，車子何來伊不知道，車子來源要問甲○○云云；被告甲○○於本院審理中
    先則堅稱上揭贓車確係被告丁○○所交付，嗣則改供稱上揭贓車係其伊所竊，非
    丁○○所交付云云。經查：
  (一)被害人周明誼所有之車牌號碼ＮＸ─一五○八號自小客車，係被告丁○○於九十
    年二月八日凌晨一時三十分許在台中縣太平市○○路一四八○巷口處所竊取，得
    手後，並係由被告丁○○改掛被告甲○○所有、由被告丁○○保管之ＰＪ─四三
    九七號自小客車之車牌兩面，嗣因被告甲○○欲借車，再由被告丁○○將上揭贓
    車駕駛至被告甲○○住處後門交付被告甲○○使用之事實，業據被告丁○○、甲
    ○○於警訊中供述甚詳，而被告二人經移送臺灣臺中地方法院檢察署後，於內勤
    檢察官提示被告二人之警訊筆錄並告以筆錄內容要旨後，被告二人除均一致供稱
    警訊筆錄所載內容實在外，被告甲○○並供稱：「八十八年間我車引擎故障無法
    修護，我請環保局把該車脫（按應係『拖』之誤）去處理，車牌他們拆下來還我
    ，當時我在當兵沒有時間拿車牌去監理所交銷，因為我要趕去金門當兵就把車牌
    先放在丁○○家，後來我就忘了此事。．．．」，被告丁○○當庭於內勤檢察官
    詢以被告甲○○所為前開供述是否真實時，則供稱：「實在，我二月八日下午一
    點多左右借車給他（指甲○○）」（見臺灣臺中地方法院檢察署九十年度偵字第
    三六四四號卷第三十至三十一頁），嗣於檢察官偵查中，被告丁○○於其獨自到
    庭之九十年三月一日、同年月十三日、仍再供承：「（是否持螺絲起子竊取ＮＸ
    ─一五○八號自小客車？）是的，我是用螺絲起子撬開車門，再用甲○○之前車
    子報廢後放在我家之鑰匙一支行竊。」、「不是（與甲○○）共同行竊，祇有我
    一人行竊，他也並不在場。」、「是的，是竊取當日晚上在我家的路口拆下（車
    牌）更換懸掛（車牌），我是偷竊車子怕被發現才更改懸掛車牌。」、「九十年
    二月八日中午我駕駛該自小客車放置他（指甲○○）家住處後面的門口，並交付
    鑰匙還給他。」「確實祇有我一人行竊而已，查獲前甲○○並不知此事。」、「
    九十年二月九日中午一、二時許我駕駛該車放在他家後門，然後將鑰匙交給他」
    、「沒有（向甲○○借過車），但一年前他要當兵曾把二片車牌交給我放在我家
    」（見同上卷第三十七頁背面至第三十八頁、第四十三頁背面）等語，就其行竊
    上揭自小客車之時間、地點、所使用之工具、行竊之經過、持有被告甲○○所有
    ＰＪ─四三九七號車牌兩面與其更換車牌之緣由、地點及如何將贓車交付被告甲
    ○○之經過，陳述甚詳，核與被告甲○○於警訊、偵查及在本院審理中被告二人
    第一次同庭應訊前所供情節大致相符；而被告甲○○嗣與被告丁○○同庭應訊後
    ，雖翻異前詞改稱上揭贓車係其所竊，其所有之ＰＪ─四三九七車牌係由其友人
    年籍、住所不詳之張志宏持至住處交付其母親收受，並未交付被告丁○○云云；
    惟被告甲○○之母並無代被告甲○○自張志宏處收受車牌之事，業據被告甲○○
    之母丙○到庭證稱並不認識張志宏，亦無代為收受車牌之事等語甚詳，被告甲○
    ○稱其所有之ＰＪ─四三九七號車牌係由張志宏交付其母收受，洵難採信；按被
    告甲○○所有之ＰＪ─四三九七號車牌既係在被告丁○○持有中，如非被告丁○
    ○行竊車輛改掛車牌，該ＰＪ─四三九七車牌要無可能懸掛予被害人周明誼所有
    、遭竊之ＮＸ─一五○八號自小客車上之可能，參諸被告丁○○非但於警訊中坦
    承行竊，於偵查中檢察官訊問時亦迭次供承竊盜犯行，並就犯案經過描述甚詳，
    而竊盜他人財物乃屬觸犯法紀之行為，童叟皆知，被告丁○○與甲○○並無特殊
    親誼，衡情亦無代為頂替之理，被告丁○○如無行竊之事實，其於警訊、偵查中
    焉有如上歷次巨細靡遺之供述？綜上，足見被告丁○○嗣於本院審理中否認有右
    揭竊盜犯行、被告甲○○於與被告丁○○同庭應訊後翻異前詞改稱係其行竊云云
    ，要屬事後卸責及迴護之詞，均不足採信。此外，復經證人即被害人周明誼之父
    乙○○指訴甚明，並有贓物領回收據、台中縣警察局尋獲電腦輸入單、車輛竊盜
    、車牌失竊資料個別查詢報表─查詢車輛認可資料及車籍作業系統─查詢認可資
    料各乙紙附卷可稽。本案事證明確，被告丁○○右揭竊盜犯行堪以認定。
  (二)被告甲○○於警訊、偵查中雖均不諱言有自被告丁○○處收受上揭贓車使用之事
    實，惟矢口否認知贓。惟查，右揭被告丁○○如何竊取ＮＸ─一五○八號自小客
    車、更換懸掛被告甲○○所有之ＰＪ─四三九七號車牌、暨於何時地駕駛停放交
    付返還鑰匙予甲○○使用之事實，已詳如前述，而上開ＰＪ─四三九七號自小客
    車之牌照，確係被告甲○○所有、於八十八十一月二十四日經台中區監理所依法
    註銷之事實，並有車籍作業系統─查詢認可資料乙紙在卷可稽，按諸被告甲○○
    所有之ＰＪ─四三九七號自小客車係福特六和廠牌、顏色為藍色之自用小客車，
    而被害人周明誼所有之ＮＸ─一五○八號自小客車則係裕隆廠牌、顏色為灰色之
    自用小客車，二車之車牌、車體顏色、廠牌、年份及引擎號碼均顯不相同，並無
    混淆不清之可能，被告甲○○持自備鑰匙駕駛上揭贓車時，絕無不知上揭懸掛其
    自身所有、已註銷之ＰＪ─四三九七號車牌之自小客車係來源不明之贓車之理，
    再參諸被告甲○○徒憑被告丁○○告知位置及返還交付鑰匙，即決意駕駛該自小
    客車，尤足見被告甲○○於收受上揭贓車前，應即已知悉被告丁○○所交付之上
    揭車輛，乃係來路不明之贓車無疑，被告甲○○辯稱不知贓，亦無足採；事證明
    確，被告甲○○右揭收受贓物犯行，亦足認定。
二、按螺絲起子質地堅硬且頂端尖細，在客觀上具足對他人之生命、身體造成危害之
    危險性，自可供為兇器使用，故核被告丁○○所為，係犯刑法第三百二十一條第
    一項第三款之攜帶兇器竊盜罪。被告甲○○所為，則係犯同法第三百四十九條第
    一項之收受贓物罪。爰審酌被告丁○○、甲○○二人均屬年輕力壯之男子，冀圖
    不勞而獲，並被告二人犯罪之動機、目的、犯罪所得，被告丁○○以攜帶兇器之
    方式犯竊盜罪，其本案之犯罪過程雖屬平和，然對一般不特定人之人身安全具潛
    在之危險性，行竊他人財物，危害社會治安，而被告甲○○收受贓物使用，助長
    竊盜歪風，及被告二人犯後之態度等一切情狀，分別量處如主文所示之刑，就被
    告甲○○所處之刑，並諭知易科罰金之折算標準。至扣案之鑰匙乙支，雖係被告
    丁○○持供行竊之用，惟該支鑰匙係被告甲○○所有，而被告甲○○並未參與行
    竊，該支鑰匙復非違禁物，故不另為沒收之諭知，附此敘明。
據上論斷，應依刑事訴訟法第二百九十九條第一項前段，刑法第三百二十一條第一項
第三款、第三百四十九條第一項、第四十一條第一項前段，罰金罰鍰提高標準條例第
一條前段、第二條，判決如主文。
中      華      民      國      九十      年      十一      月    七    日
                                臺灣臺中地方法院刑事第二庭
                                    法  官  呂  麗  玉
右正本證明與原本無異。
如不服本判決，應於判決送達後十日內向本院提出上訴狀，上訴於臺灣高等法院臺中
分院( 須附繕本 )。
                                     書記官
中      華      民      國      九十      年      十一      月    七    日
刑法第三百二十一條第一項第三款
犯竊盜罪而有左列情形之一者，處六月以上五年以下有期徒刑：
一、於夜間侵入住宅或有人居住之建築物、船艦，或隱匿其內而犯之者。
二、毀越門扇、牆垣或其他安全設備而犯之者。
三、攜帶兇器而犯之者。
四、結夥三人以上而犯之者。
五、乘火災、水災或其他災害之際而犯之者。
六、在車站或埠頭而犯之者。
前項之未遂犯罰之。
刑法第三百四十九條第一項
收受贓物者，處三年以下有期徒刑、拘役或五百元以下罰金。
搬運、寄藏、故買贓物或為牙保者，處五年以下有期徒刑、拘役或科或併科一千元以
下罰金。
因贓物變得之財物，以贓物論。


司法院資訊處製作；財團法人民間司法改革基金會備份。
